臺灣屏東地方法院刑事判決　　　　　　　 96年度訴字第678號
公　訴　人　臺灣屏東地方法院檢察署檢察官
被　　　告　甲○○
　　　　　　　　　　現於臺灣屏東看守所附設勒戒所
　　　　　　乙○○
共　　　同
指定辯護人　本院公設辯護人 丁○○
上列被告等因違反槍砲彈藥刀械管制條例案件，經檢察官提起公
訴（96年度偵字第1971號），本院判決如下：
  　主  文
乙○○未經許可，寄藏可發射子彈具有殺傷力之槍枝，處有期徒
刑年貳月，併科罰金新臺幣陸萬元，罰金如易服勞役，以新臺
幣壹仟元折算壹日，減為有期徒刑壹年柒月，併科罰金新臺幣參
萬元，罰金如易服勞役，以新臺幣壹仟元折算壹日，扣案仿BERE
TTA 廠92FS型半自動手槍之改造手槍貳支（含彈匣貳個，槍枝管
制編號：0000000000、0000000000號）、制式子彈參顆，均沒收
之。
甲○○未經許可，寄藏可發射子彈具有殺傷力之槍枝，累犯，處
有期徒刑年肆月，併科罰金新臺幣陸萬元，罰金如易服勞役，
以新臺幣壹仟元折算壹日，扣案仿BERETTA 廠92FS型半自動手槍
之改造手槍貳支（含彈匣貳個，槍枝管制編號：0000000000、00
00000000號）、制式子彈參顆，均沒收之。
    事  實
一、甲○○於民國91年間，因藏匿人犯案件，經臺灣屏東地方法
    院判處有期徒刑10月，上訴後復經臺灣高等法院高雄分院駁
    回上訴確定，於93年8 月31日縮刑期滿執行完畢，乙○○亦
    有違反槍砲彈藥刀械管制條例案件之犯罪前科，二人猶不知
    悔改，乙○○於94年底接受鄭明來（已死亡）之委託，寄藏
    具殺傷力之仿BERETTA 廠92FS型半自動手槍2 把及子彈8 顆
    ，而未經許可無故持有，並將上開槍彈轉交甲○○寄藏在屏
    東縣萬丹鄉加興村加禮濫74之2 號住處外之水溝花圃旁，甲○○未經許可無故寄藏上開槍彈，嗣於96年3 月15日晚上8
    時30分許，甲○○取出上開槍彈供其表哥丙○○（丙○○部
    分業經判決）把玩，因槍彈走火以致擊發1 顆子彈至丙○○
    之左大腿，經送至寶建醫院治療，因丙○○所受為槍傷，故
    寶建醫院遂通報警局，警員到場前往查問丙○○如何受傷，
    丙○○為脫免甲○○刑責，竟未指定犯人，向警員誣告因超
    車糾紛遭不明人士開槍射擊，嗣經警方於96年3 月16日早上
    11時許，欲前往乙○○住處，查明乙○○所有之車號K2-313
    8 號之自用小客車上是否殘留有丙○○之血跡時，乙○○遂
    主動自該車上取出上開槍枝及子彈，並坦承犯行，自首而接
    受裁判，並經警扣得上開槍枝2 把及子彈7 顆。
二、案經屏東縣警察局屏東分局報告台灣屏東地方法院檢察署檢
    察官偵查起訴。
    理  由
一、按被告以外之人於審判外之書面陳述，依刑事訴訟法第159
    條第1 項之規定，屬於傳聞證據。另依刑事訴訟法第198 條
    、第208 條之規定，所謂鑑定乃指於刑事訴訟程序中為取得
    證據資料而由檢察官或法官指定具有特別知識經驗之鑑定人
    、學校、機關或團體，就特定之事物，以其專業知識加以分
    析、實驗而作判斷，以為偵查或審判之參考。故不論鑑定人
    或鑑定機關、學校、團體，均應由檢察官或法官視具體個案
    之需要而為選任，始符合刑事訴訟法第198 條、第208 條之
    規範本旨，否則所為鑑定，仍屬於傳聞證據。但對於司法警
    察機關於調查中之案件，或有量大或急迫之情形，為因應實
    務之現實需求，認為當然有鑑定之必要者，基於檢察一體原
    則，得由該管檢察長對於轄區內之案件，以事前概括選任鑑
    定人或囑託鑑定機關（團體）之方式，俾便轄區內之司法警
    察官、司法警察對於調查中之此類案件，得即時送請事前已
    選任之鑑定人或囑託之鑑定機關（團體）實施鑑定，有法務
    部92年9 月1 日法檢字第0920035083號函可按。而臺灣高等
    法院檢察署檢察長概括選任內政部警政署刑事警察局為「槍
    砲彈藥鑑定」之鑑定機關，有臺灣高等法院檢察署檢察長概
    括選任鑑定機關名冊可按。是以司法警察（官）於案件未移
    送檢察官偵辦前之調查犯罪階段，依據檢察長之概括授權，
    先行將槍彈等證物送請檢察機關預先核定之專責鑑定機關（
    團體）所實施之鑑定，其等出具之書面鑑定報告應屬刑事訴
    訟法第208 條準用第206 條第1 項所稱之書面報告，依刑事
    訴訟法第159 條第1 項之立法理由，為該條項所指法律有特
    別規定者，應有證據能力，合先敘明。
二、訊據被告乙○○、甲○○對上揭事實坦承不諱，並有扣案之
    改造手槍2 枝（含彈匣2 個）、子彈7 顆、內政部警政署刑
    事警察局96年4 月26日刑鑑字第0960043612號槍彈鑑定書附
    卷可稽。扣案之槍、彈，經送內政部警政署刑事警察局鑑定
    結果認為：送鑑手槍2 枝（含彈匣2 個，槍枝管制編號：00
    00000000、0000000000號），均係改造手槍，由仿BERETTA
    廠92FS型半自動手槍製造之槍枝，換裝土造金屬槍管而成，
    擊發功能正常，可供發射適用子彈使用，具殺傷力；送鑑子
    彈7 顆，係口徑9mm 制式子彈，經試射其中4 顆，可擊發，
    具殺傷力，是以本件事證已臻明確，被告犯行堪以認定。
三、核被告乙○○、甲○○所為，均係犯槍砲彈藥刀械管制條例
    第8 條第4 項未經許可寄藏槍枝及第12條第4 項未經許可寄
    藏子彈罪嫌。被告甲○○有如事實欄所載之罪刑執行情形，
    有臺灣高等法院被告前案紀錄表附卷可參，其受徒刑之執行
    完畢，5 年以內故意再犯本件有期徒刑以上之2 罪，均為累
    犯，應加重其刑。又警方為調查丙○○受傷後，是否為乙○○駕車送至醫院就醫，遂於96年3 月16日早上11時許，前往
    乙○○住處，查明乙○○所有之車號K2—3138號之自用小客
    車上是否殘留有丙○○之血跡時，乙○○遂主動自該車上取
    出上開槍枝及子彈，並坦承犯行，自首而接受裁判，並經警
    扣得上開槍枝2 把及子彈7 顆等情，業據證人即警員戊○○
    到庭證述明確，被告乙○○於警方發覺其涉犯槍砲刀械彈藥
    管制條例案件前，即主動交出上開槍枝及子彈，符合自首要
    件，為鼓勵被告乙○○該過自新，面對刑罰，爰依刑法第62
    條規定予以減輕其刑。被告乙○○及甲○○所犯上開二罪，
    均係一行為觸犯二罪名，為想像競合犯，應從一重之槍砲彈
    藥刀械管制條例第8 條第4 項之寄藏可發射子彈具有殺傷力
    之槍砲罪處斷。爰審酌被告乙○○有違反槍砲彈藥刀械管制
    條例案件之前科，甲○○有如事實欄所述之犯罪前科，有台
    灣高等法院被告前案紀錄表在卷可稽，渠等素行不佳，被告
    乙○○、甲○○明知上開槍彈具有巨大殺傷力，竟予以寄藏
    ，對於社會治安造成不小之危害，惟被告兩人犯罪後，於本
    院審理時，均坦承犯行，犯後態度良好，且因渠等並未持之
    犯案，惡性尚非重大等一切情狀，分別量處如主文所示之刑
    。又被告乙○○所犯上開各罪時間係在96年4 月24日以前，
    合於中華民國96年罪犯減刑條例第2 條第1 項第3 款減刑之
    規定（所犯槍砲彈藥刀械管制條例第8 條第4 項之未經許可
    寄藏其他可發射子彈具有殺傷力之改造手槍罪，雖屬中華民
    國96年罪犯減刑條例第3 條所定不予減刑之罪，惟其係於該
    條例施行前自首而受裁判，依同條例第6 條規定，亦合於減
    刑條件），爰減其宣告刑2 分之1 ，再諭知罰金易服勞役之
    折算標準。扣案之改造手槍2 枝（含彈匣2 個，槍枝管制編
    號：0000000000、0000000000號）、口徑9mm 制式子彈3 顆
    ，均為違禁物，應依刑法第38條第1 項第1 款規定宣告沒收
    ，其餘5 顆子彈，因經射擊（其中4 顆經鑑定人員試射，另
    1 顆則為丙○○所及發），剩餘之彈殼，已無殺傷力，非屬
    違禁物，故不併予宣告沒收。
據上論斷，應依刑事訴訟法第299 條第1 項前段，槍砲彈藥刀械
管制條例第8 條第4 項、第12條第4 項、刑法第11條前段、第47
條第1 項、第55條、第62條、第42條第3 項、第38條第1 項第1
款，中華民國96年罪犯減刑條例第2 條第1 項第3 款、第6 條、
第7 條，判決如主文。
本案經檢察官李賜隆到庭執行職務
中　　華　　民　　國　　96　　年　　12　　月　　26　　日
                  刑事第四庭    審判長法  官  莊鎮遠
                                      法  官  王以齊
                                      法  官  王炳人
以上正本證明與原本無異。
如不服本判決應於收受本判決送達後十日內向本院提出上訴書狀，
其未敘述上訴理由者，並得於提起上訴後十日內向本院補提理由
書狀（均須按他造當事人之人數附繕本）「切勿逕送上級法院」
中　　華　　民　　國　　96　　年　　12　　月　　28　　日
                                書記官  潘豐益
附錄本判決論罪科刑法條全文
槍砲彈藥刀械管制條例第8條第4項
未經許可，持有、寄藏或意圖販賣而陳列第 1 項所列槍枝者，
處3 年以上10年以下有期徒刑，併科新臺幣700 萬元以下罰金。
槍砲彈藥刀械管制條例第12條第4項
未經許可，持有、寄藏或意圖販賣而陳列子彈者，處 5 年以下有
期徒刑，併科新台幣 300 萬元以下罰金。
